【裁判字號】    97,審訴,984
【裁判日期】    970423
【裁判案由】    毒品危害防制條例
【裁判全文】
臺灣高雄地方法院刑事判決             97年度審訴字第984號
公  訴  人  臺灣高雄地方法院檢察署檢察官
被      告  甲○○
                    （現另案於臺灣高雄第二監獄執行中）
上列被告因毒品危害防制條例案件，經檢察官提起公訴（97年度
毒偵字第967 號），被告於本院準備程序為有罪之陳述，經合議
庭裁定由受命法官依簡式審判程序獨任審理，判決如下：
    主  文
甲○○施用第一級毒品，累犯，處有期徒刑壹年貳月。扣案如附
表編號一至三所示之物，均沒收。
    事  實  及  理  由
一、犯罪事實：
    甲○○前因施用毒品案件（一犯），經送強制戒治後，於民
    國91年6 月12日因停止戒治釋放付保護管束，於91年11月20
    日保護管束期滿，停止處分之裁定未經撤銷視為執行完畢。
    復於前開強制戒治執行完畢後5 年內之96年上半年間，再犯
    施用第二級毒品之毒品危害防制條例案件（二犯），經法院
    於96年11月19日判處有期徒刑5 月確定（現執行中，此部分
    不構成累犯）。另前因偽造文書、毒品危害防制條例案件，
    經法院分別判處有期徒刑6 月、10月確定，並經定其應執行
    之刑為有期徒刑1 年3 月；復因偽造文書5 罪、搶奪1 罪、
    毒品危害防制條例1 罪等案件，經法院分別判處有期徒刑6
    月、10月、4 月、11月、10月、8 月、10月確定，嗣經定其
    應執行之刑為有期徒刑4 年5 月；再因偽造文書案件，經法
    院判處有期徒刑10月確定，以上各罪接續執行，於90年10月
    1 日入監服刑，於96年5 月31日縮短刑期假釋付保護管束，
    嗣假釋雖因故遭撤銷（原預計之保護管束期滿日為96年9 月
    25 日 ，亦即殘刑為3 月又25日），惟前開各罪應均得適用
    中華民國九十六年罪犯減刑條例予以減刑，是以減刑後應已
    無殘刑須執行，應認（回溯）於前開減刑條例施行日即96年
    7 月16日即執行完畢（此部分構成累犯）。詎不知悔改，猶
    基於同時施用第一級毒品海洛因及第二級毒品甲基安非他命
    之犯意，於97年1 月10日14時許，在其位於高雄市○○區○
    ○路161 號6 樓之2 租屋處，同時施用第一級毒品海洛因及
    第二級毒品甲基安非他命1 次。嗣為警於97年1 月10日15時
    20分許，持搜索票在前開租屋處搜索查獲，並當場扣得如附
    表所示之物。
二、上開犯罪事實，有下列證據足資證明：
  1.被告於97年1 月11日警詢筆錄、偵訊及本院準備程序、審理
    中之自白。
  2.濫用藥物尿液檢驗報告暨對照表1 份。
  3.扣案如附表編號1 至3 所示之物。
  4.臺灣高等法院被告前案紀錄表1 份（證明被告於強制戒治執
    行完畢後5 年內，已曾再犯施用毒品犯行，本案係屬三犯〔
    實係三犯以上〕）。
三、核被告所為，係犯毒品危害防制條例第10條第1 項之施用第
    一級毒品罪、第2 項之施用第二級毒品罪；其同時施用海洛
    因及甲基安非他命，而以一行為同時觸犯施用第一級毒品與
    第二級毒品二罪，為想像競合犯，應從一重以施用第一級毒
    品罪論處，檢察官遽謂被告係分次施用第一、二級毒品（基
    於罪疑唯輕原則，在別無證據足資認定被告係分別施用第一
    、二級毒品下，本院僅能寬認被告此次之施用第一、二級毒
    品犯行，係同時為之），因認被告此部分之施用第一、二級
    毒品犯行應予分論併罰，尚有未合。被告為施用而持有第一
    、二級毒品之低度行為，為施用第一級毒品、第二級毒品之
    高度行為所吸收，俱不另論罪。被告有犯罪事實欄所述之徒
    刑執行完畢前科，有前開前案紀錄表可按，其於該徒刑執行
    完畢後，5 年以內故意再犯本案有期徒刑以上之各罪，均應
    依刑法第47條第1 項論以累犯，並加重其刑。
四、本院審酌被告前曾因施用毒品案件經送強制戒治並迭經（長
    期）徒刑之宣告與執行，嗣並再犯本案犯行，且其本次係同
    時施用第一級、第二級毒品犯行，犯罪惡性較諸其先前各僅
    施用單一種毒品，顯然為重，誠屬不該。惟念被告犯後坦承
    犯行，且施用毒品乃屬對其自身健康之戕害行為，對社會所
    造成之損害尚非直接等一切情狀，爰量處如主文所示之刑。
五、扣案如附表編號1 至3 所示之物，均為被告所有供犯本案犯
    行所用之者，業據被告於本院準備程序中陳述明確，應依刑
    法第38條第1 項第2 款、第3 項規定，予以宣告沒收；另扣
    案如附表編號4 所示之物，因卷內查無確切證據足資認明與
    本案相關，本院自無由為沒收之宣告。
據上論結，應依刑事訴訟法第273 條之1 第1 項、第299 條第1
項前段、第310 條之2 、第454 條第1 項，毒品危害防制條例第
10條第1 項、第2 項，刑法第11條前段、第55條、第47條第1 項
、第38條第1 項第2 款、第3 項，判決如主文。
本案經檢察官劉穎芳到庭執行職務。
中    華    民    國    97    年    4     月    23    日
                  刑事第七庭  法  官  莊珮吟
以上正本證明與原本無異。
如不服本判決應於收受本判決後10日內向本院提出上訴書狀，並
應敘述具體理由，如未敘述上訴理由者，應於上訴期間屆滿後20
日內補提理由書狀於本院（均須按他造當事人之人數附繕本）「
切勿逕送上級法院」。
中    華    民    國    97    年    4     月    23    日
                              書記官  黃園芳
┌────────────────────────────────────────────────┐
│附表：                                                                                          │
├─┬───────────────────┬────┬─────────────────────┤
│編│扣押物品名稱                          │數量    │說明                                      │
│號│                                      │        │                                          │
├─┼───────────────────┼────┼─────────────────────┤
│1 │使用過注射針筒                        │陸支    │甲○○所有供同時施用第一、二級毒品所用之物│
├─┼───────────────────┼────┼─────────────────────┤
│2 │電子磅秤                              │壹臺    │甲○○所有供同時施用第一、二級毒品所用之物│
├─┼───────────────────┼────┼─────────────────────┤
│3 │已使用過之夾鏈袋                      │貳只    │甲○○所有供同時施用第一、二級毒品所用之物│
├─┼───────────────────┼────┼─────────────────────┤
│4 │未使用過之夾鏈袋                      │肆大包  │依警卷照片顯示尚未使用，是以尚難認與本案犯│
│  │                                      │        │行有何直接相關                            │
└─┴───────────────────┴────┴─────────────────────┘
◎附錄本案所犯法條：
《毒品危害防制條例第10條》
施用第一級毒品者，處6 月以上5 年以下有期徒刑。
施用第二級毒品者，處3 年以下有期徒刑。


司法院資訊處製作；財團法人民間司法改革基金會備份。
